臺灣橋頭地方法院刑事判決　
111年度易字第2號
公  訴  人  臺灣橋頭地方檢察署檢察官
被      告  陳順明
上列被告因竊盜案件，經檢察官聲請簡易判決處刑（110年度偵
字第10080號），本院認不宜以簡易判決處刑（原案號：110年度
簡字第1604號），改以通常程序審理，判決如下：
    主  文
陳順明犯踰越窗戶侵入住宅竊盜罪，處有期徒刑陸月，如易科罰
金，以新臺幣壹仟元折算壹日。
    犯罪事實
一、陳順明於民國110年7月10日15時50分許，騎乘其所有之腳踏
    車前往張○○位於高雄市○○區○○巷00號之住處（下稱本案房屋
    ）附近，見該屋窗戶未上鎖，竟意圖為自己不法之所有，基
    於踰越窗戶侵入住宅竊盜之犯意，先徒手開啟該窗戶，以攀
    越該窗戶之方式侵入本案房屋內，再徒手竊取張○○所有置於
    該屋內1樓客廳桌子抽屜內之現金新臺幣(下同) 20,000元得
    手後，旋即騎乘上開腳踏車逃離現場。嗣張○○於同月12日上
    午，發現本案房屋遭人侵入及財物遭竊後，乃報警處理，並
    經警調閱路口監視器錄影畫面，始循線查知上情。
二、案經張○○訴由高雄市政府警察局旗山分局報告臺灣橋頭地方
    檢察署檢察官偵查後聲請依簡易判決處刑。
    理  由
壹、程序部分
　　按被告以外之人於審判外之言詞或書面陳述，除法律有規定
    者外，不得作為證據；被告以外之人於審判外之陳述，雖不
    符前4條之規定，而經當事人於審判程序同意作為證據，法
    院審酌該言詞陳述或書面陳述作成時之情況，認為適當者，
    亦得為證據，刑事訴訟法第159條第1項、第159條之5第1項
    分別定有明文。本件所引用之被告陳順明以外之人於審判外
    之陳述，檢察官、被告於本院審判程序時均同意有證據能力
    （易字卷第91頁），本院審酌前開證據作成或取得時之狀況
    ，並無違法或不當情事，復經本院於審判期日依法進行調查
    、辯論，應均具證據能力，合先敘明。
貳、實體部分
一、認定事實所憑之證據及理由
　　㈠訊據被告對於上揭犯罪事實坦承不諱（易字卷第98頁），
      核與告訴人張○○於警詢中證述情節（警卷第5至7頁）大致
      相符，並有監視器翻拍畫面照片、案發地點照片（警卷第
      9至13、21至24頁）在卷可佐，足認被告前開任意性自白
      與事實相符，堪以採信。
　　㈡綜上，本案事證明確，被告犯行堪予認定，應依法論科。
二、論罪科刑
　　㈠按刑法第321條第1項第1款所謂住宅，係指人類日常居住之
      場所而言。次按刑法第321條第1項第2款所謂「毀」係指
      毀損或毀壞，「越」則指踰越或超越，毀與越不以兼有為
      限，若有其一即克當之，是祗要毀壞、踰越或超越門窗、
      安全設備之行為，使該門窗、安全設備喪失防閑作用，即
      該當於前揭規定之要件（最高法院85年度台上字第4517號
      、93年台上字第4891判決意旨參照）。末按刑法第321條
      第1項所列各款為竊盜之加重條件，如犯竊盜罪兼具數款
      加重情形時，因竊盜行為祗有一個，仍祗成立一罪，不能
      認為法律競合或犯罪競合，但判決主文應將各種加重情形
      順序揭明，理由並應引用各款，俾相適應（最高法院69年
      台上字第3945號判決意旨參照）。經查，被告從未上鎖之
      窗戶進入本案房屋行竊，係踰越窗戶之行為並使上開窗戶
      喪失防閑功用，又本案房屋為告訴人平常居住之住家，業
      據其於警詢證述在卷（警卷第5頁），自屬住宅無訛，揆
      諸前揭說明，自該當侵入住宅及踰越窗戶之加重要件。
　　㈡核被告所為，係犯刑法第321條第1項第1款、第2款踰越窗
      戶侵入住宅竊盜罪。
　　㈢本案不依刑法第47條累犯規定加重其刑：
　　　⒈被告前因偽造印文案件，經臺灣高雄地方法院以101年度
        簡字第5831號判決處有期徒刑5月確定，又因竊盜案件
        ，經同法院以102年度審易字第1060號判決處有期徒刑1
        0月確定，前開2案經同法院以106年度聲字第2161號裁
        定定應執行有期徒刑1年2月確定，並於107年1月18日縮
        短刑期執行完畢出監，有臺灣高等法院被告前案紀錄表
        （易字卷第121至123頁）在卷可查。被告於受徒刑執行
        完畢5年以內故意再犯本案有期徒刑以上之罪，為累犯
        。
　　　⒉考量被告上開構成累犯之犯行與本件所犯之罪名、罪質
        包括財產犯罪，其再犯本件加重竊盜罪，足認被告對刑
        罰反應力薄弱，未因前案刑罰之執行知所警惕，然考量
        本案被告竊盜犯罪所得為20,000元，並已均賠償告訴人
        ，告訴人並稱其已原諒被告，被告現正努力工作經營餐
        飲店，請求給予被告改過自新，從輕量刑、給予最輕度
        及得以易科罰金之刑，有告訴人陳報狀在卷可佐（偵卷
        第79頁）。參酌司法院大法官釋字第775號解釋意旨，
        堪認倘依刑法第47條第1項規定對被告加重最低本刑，
        即須宣告7月以上有期徒刑，將致生被告所受之刑罰超
        過其所應負擔罪責之情形，爰裁量不依刑法第47條第1
        項規定加重其刑。
　　㈣本案無自首規定適用：
　　　⒈按刑法第62條所定自首減刑，係以對於未發覺之犯罪，
        在有偵查犯罪職權之公務員知悉犯罪事實及犯人之前，
        向職司犯罪偵查之公務員坦承犯行，並接受法院之裁判
        而言。苟職司犯罪偵查之公務員已知悉犯罪事實及犯罪
        嫌疑人後，犯罪嫌疑人始向之坦承犯行者，為自白，而
        非自首。而所謂發覺，不以有偵查犯罪之機關或人員確
        知其人犯罪無誤為必要，僅須有確切之根據得為合理之
        可疑者，亦屬發覺（最高法院97年度台上字第5969號判
        決意旨參見）。
　　　⒉被告辯稱：告訴人報警後，警察還沒有來找我，我就自
        己去旗尾派出所找警員問是否前幾天有人報案屋內遭竊
        ，我就主動跟警員說是我偷的，本案我是自首的等語(
        易字卷第54至55頁)，然查：
　　　　⑴經本院函詢高雄市政府警察局旗山分局本案查獲被告
          經過，該局函覆檢送之警員職務報告略以：本案由旗
          尾派出所警員張○○受理時（時間為110年7月12日，見
          警卷第5頁告訴人警詢筆錄），一併收受告訴人提供
          之本案房屋內監視器畫面，並於翌(13)日調閱南寮巷
          29號監視器畫面，且將監視器錄影畫面中犯罪嫌疑人
          影像分享給派出所內同仁知悉；同月14日適逢旗尾派
          出所警員李○○、郭○○在○○區○○路0號前取締交通違規
          時，當場發現與本案犯嫌穿著打扮相似之被告，因距
          離觀看錄影畫面時間很近，所以警員對於本案犯嫌仍
          印象深刻，遂合理懷疑被告即為本案犯嫌，並請被告
          至派出所內釐清本案等語，此有高雄市政府警察局旗
          山分局111年3月22日高市警旗分偵字第11170576300
          號函檢附之警員郭○○製作之職務報告（易字卷第63至
          65頁）附卷可稽。
　　　　⑵復經本院勘驗警員查獲被告時之秘錄器錄影畫面，勘
          驗結果如附表所示，有本院勘驗筆錄、截圖（易字卷
          第92至第95頁、第103至105頁）在卷可查。而依該錄
          影畫面所示，被告於騎乘腳踏車遭2名警員攔下要求
          前往派出所進行調查時，其並未有主動向警員坦承涉
          犯本案之舉，起初與警員對話時甚至向警員表達「我
          又沒有怎樣，要查什麼資料？」等語，直至警員持續
          互相談論監視器畫面中嫌疑人穿著，再提示手機畫面
          質問被告後，被告始坦白其為本案犯嫌，核與前開警
          員職務報告所載，警員係因對於監視器影像畫面中犯
          嫌影像仍有印象而請被告至派出所釐清案情之經過相
          符。
　　　　⑶綜觀上開職務報告及勘驗結果可知，本案既先經告訴
          人提供本案房屋之監視器畫面及警員調閱案發現場附
          近所設置之監視器畫面，已發現犯罪事實與犯罪嫌疑
          人，適逢警員取締交通違規發現與竊盜當日穿著打扮
          相似之被告，而以上開確切之根據合理懷疑被告係本
          案犯嫌，進而攔下被告進行詢問後查獲被告，揆之上
          揭說明，被告自不符合自首之要件。
　　　⒊是被告坦承犯行前，警員已有確切證據合理懷疑被告涉
        犯本案加重竊盜犯行，核與刑法第62條前段自首減刑之
        規定不符，被告前揭所辯，尚無可採。
　　㈤爰審酌被告不思以正當方法謀取生活所需，竟為貪圖不法
      利益，率爾侵入告訴人住宅竊取財物，實應予非難；參以
      被告徒手開啟本案房屋窗戶攀越該窗進入屋內為竊盜行為
      之犯罪手段，尚稱和平；並考量被告所竊得之現金20,000
      元尚非極度輕微，以及被告除前開構成累犯之犯行外（本
      院審酌不予依累犯規定加重量刑，如前所載，並無重複評
      價），尚有其餘多筆財產犯罪之前案紀錄，素行非佳，有
      臺灣高等法院被告前案紀錄表（易字卷第107至135頁）在
      卷可佐；並衡酌被告犯後坦承犯行，亦與告訴人達成和解
      並賠償完畢，犯後態度良好，此有告訴人之撤回告訴狀及
      陳報狀在卷可參(偵卷第77至79頁)；兼衡被告自陳國中畢
      業之教育程度，目前從事廚師工作，月收入約4至5萬元，
      未婚無子，須扶養70歲之母親，經濟勉持，身體無重大疾
      病、手腳神經有受過傷等一切情狀（易字卷第99頁），量
      處如主文欄所示之刑，並諭知易科罰金之折算標準。
三、沒收
　　按犯罪所得，屬於犯罪行為人者，沒收之。但有特別規定者
    ，依其規定；又犯罪所得已實際合法發還被害人者，不予宣
    告沒收或追徵；宣告前二條之沒收或追徵，有過苛之虞、欠
    缺刑法上之重要性、犯罪所得價值低微，或為維持受宣告人
    生活條件之必要者，得不宣告或酌減之，刑法第38條之1第1
    項、第5項、第38條之2第2項分別定有明文。經查，被告竊
    得之現金20,000元，為其犯罪所得，惟其已與告訴人達成和
    解並賠償告訴人20,000元，若再予宣告沒收被告之犯罪所得
    ，將致被告遭重複剝奪而有過苛之虞，爰依刑法第38條之2
    第2項規定，不予宣告沒收或追徵，附此敘明。　
據上論斷，應依刑事訴訟法第299條第1項前段，判決如主文。
案經檢察官饒倬亞提起公訴，檢察官陳登燦到庭執行職務。
中　　華　　民　　國　　111 　年　　5 　　月　　 3　　日
                  刑事第一庭    法　官  林筠  
以上正本證明與原本無異。
如不服本判決應於收受判決後20日內向本院提出上訴書狀，並應
敘述具體理由。其未敘述上訴理由者，應於上訴期間屆滿後20日
內向本院補提理由書（均須按他造當事人之人數附繕本）「切勿
逕送上級法院」。
中　　華　　民　　國　　111 　年　　5 　　月　　4 　　日
                                書記官  邱上一
附錄論罪科刑法條：
中華民國刑法第321條
犯前條第一項、第二項之罪而有下列情形之一者，處六月以上五
年以下有期徒刑，得併科五十萬元以下罰金：
一、侵入住宅或有人居住之建築物、船艦或隱匿其內而犯之。
二、毀越門窗、牆垣或其他安全設備而犯之。
三、攜帶兇器而犯之。
四、結夥三人以上而犯之。
五、乘火災、水災或其他災害之際而犯之。
六、在車站、港埠、航空站或其他供水、陸、空公眾運輸之舟車
    、航空機內而犯之。
前項之未遂犯罰之。
附表：
檔案名稱(2021_0714_151612_001)   編號 畫面時間 勘驗內容 1 15：16：11 （易字卷第92至93、103頁） 警：你叫什麼名字。(警員招手示意被告停下，接著被告面對兩名警員停下)。 被告：陳順明阿。 警：蛤？ 被告：陳順明阿，怎麼樣？ 警：陳順明？ 警：陳順明喔？ 警：嗯？你身分證幾號？ 被告：Z000000000。 警：S000… 2 15：16：37 （易字卷第93頁） 被告：我來這裡買冰阿，怎麼樣？ 警：陳順明？ 警：你住哪裡？ 被告：我在那個叔叔的飯館，我休息騎腳踏車 來這裡買冰。 被告：我在中全路開餐廳。 警：開餐廳？ 被告：我弟弟在那邊，我在那邊幫忙。在龍雄（音譯）附近，那邊不是有一間在賣炒飯的？ 警：列管日期。 警：你來一下我們派出所，我們要查一下資料。 被告：要查什麼資料，我又沒怎樣，要查什麼 資料？ 3 15：17：20 （易字卷第93至94、105頁） 警：（先看手機畫面接著看被告一眼）還是…來，回來派出所一下好不好？ 被告：我又沒怎麼樣要查什麼資料？ 警：又是夾腳拖阿，沒錯（警員在察看手機畫面）就是他阿，我昨天才調監視器，我跟…去調的阿。(員警將手機畫面拿給被告看)。 警：去那邊比較暗。 被告：(騎腳踏車至騎樓觀看警員之手機畫面)。 警：夾腳拖。 被告：嘿，夾腳拖怎麼樣？ 警：沒啦。 警：這是不是你？(警員將手機畫面給被告看) 被告：對阿我啊。 警：就你是嗎？ 被告：對阿怎麼樣？應該沒什麼事吧？ 4 15：18：14 （易字卷第94頁） 警：你走路有沒有什麼問題？ 被告：沒有。 警：這在哪裡？（警員雙手拿手機觀看） 被告：在哪裡？ 警：問你啊，在哪裡？ 被告：（看手機後回答）不知道。 警：你不知道？這哪裡？ 被告：我不知道。 警：你不知道？來來來，你進來。 被告：(跟著警員走進警局)。 警：來，不要那邊有的沒的，你那邊坐。 5 15：19：07 （易字卷第94頁） 警：（被告及警員均進入警局）拿來的東西呢？ 被告：蛤？ 警：拿來的東西呢？ 被告：花完了阿。（被告坐在椅子上） 警：都花完了？ 警：不要說阿，破案了。 警：怎麼會都花完了阿？ 警：那個A4的紙拿一張給我。 警：花完了。 被告：（拿身分證件給警員）。